【裁判字號】    98,審訴,2608
【裁判日期】    980730
【裁判案由】    毒品危害防制條例
【裁判全文】
臺灣高雄地方法院刑事判決            98年度審訴字第2608號
公  訴  人  臺灣高雄地方法院檢察署檢察官
被      告  乙○○
指定辯護人  本院公設辯護人黃秋葉
上列被告因毒品危害防制條例案件，經檢察官提起公訴（98年度
毒偵字第2948號），本院合議庭裁定由受命法官獨任依協商程序
審理，判決如下：
    主  文
乙○○施用第一級毒品，累犯，處有期徒刑捌月，扣案之第一級
毒品海洛因壹包（驗後淨重零點零伍捌公克），沒收銷燬之；又
施用第二級毒品，累犯，處有期徒刑肆月。應執行有期徒刑拾月
，扣案之第一級毒品海洛因壹包（驗後淨重零點零伍捌公克），
沒收銷燬之。
    事實及理由
一、本件犯罪事實及證據，除犯罪事實「以87年度毒聲字第5858
    號裁定令入戒治處所施以強制戒治」更正為「以87年度毒聲
    字第2386號裁定令入戒治處所施以強制戒治」；「經以92年
    度毒聲字第415 號撤銷停止戒治復令入戒治處所施以強制戒
    治」更正為「經以90年度毒聲字第3139號裁定撤銷停止戒治
    」；「再因犯施用毒品罪，經臺灣高雄地方法院以95年度訴
    字第14號判處有期徒刑9 月確定，於96年6 月21日假釋出監
    ，於96年7 月17日縮刑假釋期滿執行完畢」更正為「再因施
    用毒品案件，經本院以94年度訴字第1592號判決，判處有期
    徒刑8 月、4 月確定，及因恐嚇案件，經本院以94年度簡字
    第7340號判決，判處有期徒刑4 月確定，上開案件並經本院
    以95年度聲字第689 號裁定，定應執行刑為有期徒刑1 年2
    月，另因毒品危害防制條例案件，經本院以95年度訴字第14
    號判決，判處有期徒刑9 月確定，並與上開定執行刑部分接
    續執行，於96年6 月21日假釋出監，之後因中華民國96年罪
    犯減刑條例施行，其上開案件視為減其宣告刑，而其所減得
    之刑，已無殘刑可供執行，是於96年7 月16日執行完畢」；
    證據部分補充「被告乙○○於本院審理中之自白」及「高雄
    市立凱旋醫院濫用藥物成品檢驗鑑定書」外，餘均引用檢察
    官起訴書之記載，如附件。
二、本件被告業已認罪，並經辯護人協助下與檢察官於審判外達
    成協商之合意，渠等合意內容為：被告願受科刑範圍如主文
    所載。經核被告所為，係犯毒品危害防制條例第10條第1 項
    之施用第一級毒品罪，及同條第2 項之施用第二級毒品罪，
    而被告有上述之前科紀錄乙情，有臺灣高等法院被告前案紀
    錄表在卷可稽，其受有期徒刑執行完畢，5 年內故意再犯本
    件最重本刑為有期徒刑以上之2 罪，為累犯，均應依刑法第
    47條第1 項規定加重其刑。此外，上開協商合意內容，並無
    刑事訴訟法第455 條之4 第1 項所列不得認罪協商之情形，
    本件既經檢察官聲請改依協商程序而為判決，本院爰不經言
    詞辯論，於協商合意範圍內為協商判決。
三、應適用之法條：刑事訴訟法第455 條之4 第2 項、第455 條
    之8 、第454 條第2 項，毒品危害防制條例第10條第1 項、
    第2 項、第18條第1 項前段，刑法第11條、第47條第1 項、
    第51條第5 款。
四、本判決除有刑事訴訟法第455 條之4 第1 項第1 款、第2 款
    、第4 款、第6 款、第7 款所定情形之一，或違反同條第2
    項規定者外，不得上訴。
本案經檢察官陳麗琇到庭執行職務。
中    華    民    國    98    年    7     月    30    日
                  刑事第十庭    法  官  陳君杰
以上正本證明與原本無異。
如不服本判決應於收受判決後10日內向本院提出上訴書狀，並應
敘述具體理由。其未敘述上訴理由者，應於上訴期間屆滿後20日
內向本院補提理由書(均須按他造當事人之人數附繕本)「切勿逕
送上級法院」。
中    華    民    國    98    年    7     月    30    日
                                書記官  李承悌
附錄本判決論罪科刑法條全文：
毒品危害防制條例第10條
施用第一級毒品者，處6 月以上5 年以下有期徒刑。
施用第二級毒品者，處3年以下有期徒刑。
附件：
臺灣高雄地方法院檢察署檢察官起訴書
                                    98年度毒偵字第2948號
    被      告  乙○○  男  37歲（民國○○年○月○○日生）
                        住高雄縣旗山鎮○○○街28號
                        國民身分證統一編號：Ｚ000000000號
上列被告因違反毒品危害防制條例案件，已經偵查終結，認應該
提起公訴，茲將犯罪事實及證據並所犯法條分敘如下：
    犯罪事實
一、乙○○前因施用毒品案件，經臺灣高雄地方法院以87年度毒
    聲字第1113號裁定送觀察、勒戒後，認有繼續施用毒品之傾
    向，又以87年度毒聲字第5858號裁定令入戒治處所施以強制
    戒治，嗣經該院以88年度毒聲字第341 號裁定停止強制戒治
    交付保護管束，於88年8 月13日保護管束期滿視為執行完畢
    ，經本署檢察官以88年度戒毒偵字第168 號為不起訴處分確
    定。復因施用毒品案件，經臺灣高雄地方法院以89年度毒聲
    字第2677號裁定送觀察、勒戒後，認有繼續施用毒品之傾向
    ，再經裁定令入戒治處所施以強制戒治，嗣經該院以90年度
    毒聲字第199 號裁定停止強制戒治交付保護管束，於保護管
    束期間內復因施用毒品案件，經以92年度毒聲字第415 號撤
    銷停止戒治復令入戒治處所施以強制戒治，於91年2 月1 日
    執行完畢出監。再因犯施用毒品罪，經臺灣高雄地方法院以
    95年度訴字第14號判處有期徒刑9 月確定，於96年6 月21日
    假釋出監，於96年7 月17日縮刑假釋期滿執行完畢，詎仍不
    知悔改，猶基於施用第一級毒品海洛因及第二級毒品甲基安
    非他命之犯意，於98年4 月29日11時許，在高雄縣旗山鎮○
    ○○街28號其住處，以注射方式，施用第一級毒品海洛因1
    次；於98年4 月28日上午，以玻璃球燒烤方式施用第二級毒
    品甲基安非他命1 次。嗣於98年4 月29日14時20分許，在高
    雄縣旗山鎮○○路○ 段396 號「統一超商」前，經警盤查，
    乙○○主動向警交付其所持有之第一級毒品海洛因1 包（驗
    後淨重0.058 公克），經警攜回警局調查並得其同意採尿送
    驗，呈甲基安非他命、可待因及嗎啡陽性反應而查悉上情。
二、案經高雄縣政府警察局旗山分局報告偵辦。
    證據並所犯法條
一、證據方法及待證事實：
┌──┬─────────────┬─────────────┐
│編號│ 證據方法                 │待證事實                  │
├──┼─────────────┼─────────────┤
│1   │被告本署偵查中之供述自白  │1、被告有於上開時地施用第 │
│    │                          │   一、二級毒品之事實。   │
│    │                          │2、扣案之第一級毒品海洛因1│
│    │                          │   包係被告所持有。       │
├──┼─────────────┼─────────────┤
│2   │台灣檢驗科技股份有限公司出│被告確有施用第一、二級毒品│
│    │具之濫用藥物尿液檢驗報告書│，被告自白與事實相符。    │
│    │1 紙                      │                          │
├──┼─────────────┼─────────────┤
│3   │本署刑案資料查註紀錄表    │1、被告係強制戒治執畢釋放 │
│    │                          │   後，五年內再犯施用毒品 │
│    │                          │   罪嫌。                 │
│    │                          │2、被告本件犯行為累犯。   │
├──┼─────────────┼─────────────┤
│4   │扣案如事實欄所載之物品    │被告施用及持有第一級毒品海│
│    │                          │洛因之事實。              │
└──┴─────────────┴─────────────┘
二、核被告所為，係違犯毒品危害防制條例第10條第1 項、第2
    項之罪嫌。被告前曾犯如事實欄所載之罪，於刑執行完畢後
    5 年內故意再犯本罪為有期徒刑以上之罪，請依累犯規定加
    重其刑，扣案如事實欄所載之物，併請依法宣告沒收銷燬。
三、依刑事訴訟法第251 條第1 項提起公訴。
    此  致
臺灣高雄地方法院
中    華    民    國    98    年    6     月    20    日
                              檢  察  官  甲  ○  ○
上正本證明與原本無異
中    華    民    國    98    年    6     月    25    日
                              書  記  官  王  宏  正
附錄本案所犯法條全文：
毒品危害防制條例第10條：
施用第一級毒品者，處六月以上五年以下有期徒刑。
施用第二級毒品者，處三年以下有期徒刑。


司法院資訊處製作；財團法人民間司法改革基金會備份。
